【裁判字號】    98,訴,392
【裁判日期】    981113
【裁判案由】    竊盜等
【裁判全文】
臺灣花蓮地方法院刑事判決               98年度訴字第392號
公  訴  人  臺灣花蓮地方法院檢察署檢察官
被      告  乙○○
                    （另案於臺灣花蓮監獄執行中）
            丙○○
上列被告因竊盜等案件，經檢察官提起公訴（97年度偵字第5443
號），本院判決如下：
    主  文
乙○○竊盜，累犯，處有期徒刑柒月。
丙○○收受贓物，處有期徒刑月，如易科罰金，以新台幣壹仟
元折算壹日；又偽造私文書，足以生損害於公眾及他人，處有期
徒刑肆月，如易科罰金，以新台幣壹仟元折算壹日。應執行有期
徒刑伍月，如易科罰金，以新台幣壹仟元折算壹日。
    事  實
一、乙○○曾因加重竊盜案件，經本院以 94年度易字第324號判
    處有期徒刑10月確定，又因加重竊盜案件，經本院以95年度
    易字第81號判處有期徒刑1年2月確定，嗣經本院以96年度聲
    減字第71號裁定分別減為有期徒刑7月及5月，應執行有期徒
    刑11月，於民國 96年7月16日執行完畢出監。詎其猶不知悔
    改，於 97年7月9日凌晨1時許，在花蓮縣吉安鄉○○街與福
    興路交岔路口，見鄭泰和所有而供丁○○使用之車牌號碼G6
    -3217號自用小貨車（於 95年購入之價格為新臺幣（下同）
    13萬 8千元））停放該處，車門並未上鎖，鑰匙插在車上，
    竟意圖為自己不法之所有，基於竊盜之犯意，以該鑰匙發動
    該車竊取之，得手後供其代步之用。
二、嗣乙○○於同日 3時許駕駛前開竊得之自用小貨車至花蓮縣
    花蓮市○○路422巷5號丙○○住處找丙○○，於離開之際，
    因認該車已無油，即將之交付予丙○○，丙○○明知乙○○
    所交付之前開自用小貨車，係屬贓物，竟基於收受贓物之犯
    意予以收受。嗣於同年 8月間某日，丙○○為掩飾該車係屬
    贓車，復另行基於偽造私文書之犯意，分別將該車牌號碼G6
    -3217號自用小貨車及其原使用之車牌號碼7670-KJ號自用小
    貨車（為黃瑋倫所有而供丙○○使用）車身號碼以砂輪機切
    割下來，再將車牌號碼 7670-KJ號自用小貨車切割下來之車
    身號碼「0000000」號焊接在車牌號碼G6-3217號自用小客車
    上，而偽造足以表示一定用意之準私文書，足以生損害於鄭
    泰和、丁○○及監理機關、原製造廠商對於車輛管理之正確
    性。嗣於同年10月9日為警循線查獲。
三、案經花蓮縣警察局移送臺灣花蓮地方法院檢察署檢察官偵查
    起訴。
    理  由
一、證據能力部分：按被告以外之人於審判外之言詞或書面陳述
    ，除法律有規定者外，不得作為證據；被告以外之人於偵查
    中向檢察官所為之陳述，除顯有不可信之情況者外，得為證
    據；又被告以外之人於檢察事務官、司法警察官或司法警察
    調查中所為之陳述，與審判中不符時，其先後之陳述具有較
    可信之特別情況，且為證明犯罪事實存否所必要者，得為證
    據；被告以外之人於審判外之陳述，雖不符刑事訴訟法第15
    9條之1至第159條之4之規定，而經當事人於審判程序同意作
    為證據，法院審酌該言詞陳述或書面陳述作成時之情況，認
    為適當者，亦得為證據；當事人、代理人或辯護人於法院調
    查證據時，知有第159條第1項不得為證據之情形，而未於言
    詞辯論終結前聲明異議者，視為有前項之同意，刑事訴訟法
    第159條第1項、第159條之1、第159條之2、第159條之5分別
    定有明文。次按同法第159條之5第 2項之規定，乃基於證據
    資料愈豐富，愈有助於真實發現之理念，酌採當事人進行主
    義之證據處分權原則，並強化言詞辯論主義，透過當事人等
    到庭所為之法庭活動，在使訴訟程序順暢進行之要求下，承
    認傳聞證據於一定條件內，得具證據適格。此種「擬制同意
    」，因與同條第一項之明示同意有別，實務上常見當事人等
    係以「無異議」或「沒有意見」表示之，此時倘該證據資料
    之性質，已經辯護人閱卷而知悉，或自起訴書、原審判決書
    之記載而了解，或偵、審中經檢察官、審判長、受命法官、
    受託法官告知，或被告逕為認罪之答辯或有類似之行為、情
    況，即可認該相關人員於調查證據時，知情而合於擬制同意
    之要件，最高法院96年度臺上字第7364號判決意旨可資參照
    。經查：本件引用做為證據之供述證據部分，被告乙○○、
    丙○○對之均表示「沒有意見」，經本院於審理中予以提示
    並告以要旨，復未於言詞辯論終結前聲明異議，本院審酌前
    開陳述作成時之情況，核無違反任意性及證明力明顯過低之
    瑕疵，認適當作為證據，揆諸前開規定，均有證據能力。
二、上揭事實，業據被告乙○○於警詢、檢察官偵訊及本院審理
    中、被告丙○○於警詢及本院審理中坦承不諱，亦據被害人
    丁○○於警詢中指訴綦詳，並有車籍查詢─基本資料詳細畫
    面列印資料、失車紀錄、花蓮縣警察局車輛協尋電腦輸入單
    、車輛尋獲電腦輸入單、交通部公路總局臺北區監理所花蓮
    監理站97年9月26日北監花一字第 0970009739號函及所附之
    汽車新領牌照登記書各乙份、照片14幀在卷可稽。足徵被告
    二人自白均與事實相符。本件事證明確，被告乙○○、丙○○犯行均洵堪認定，皆應依法論科。
三、查車身號碼係汽車製造廠出廠之標誌，表示製造工廠及出場
    時期之識別，乃表示一定用意之證明，依刑法第 220條之規
    定，應以私文書論（最高法院81年度台上字第2398號判決意
    旨可資參照）。又將原有車身號碼鋸下，再將之焊接於另 1
    台車上，乃具有創設性，應屬偽造而非變造，最高法院66年
    度台上字第1961號判決意旨亦可資參照。核被告乙○○之所
    為，係犯刑法第320條第1項之竊盜罪。被告丙○○之所為，
    則係犯同法第349條第1項之收受贓物罪，及同法第220條第1
    項、第 210條之偽造準私文書罪。公訴意旨漏未斟酌被告丙○○切割焊接車身號碼行為具有創造性，而認係犯變造準私
    文書罪嫌，尚有未洽，應予更正。又被告乙○○有如事實欄
    一所載科刑及執行紀錄，有臺灣高等法院被告前案紀錄表乙
    紙附卷可憑，其受徒刑之執行完畢， 5年以內故意再犯有期
    徒刑以上之罪，為累犯，應依刑法第 47條第1項之規定加重
    其刑。爰審酌被告乙○○年輕力壯，竟思不勞而獲，竊取他
    人財物，前已有竊盜前科，復為本件竊盜犯行，足徵其並無
    悔悟，被告丙○○貪圖小利，而收受被告乙○○所交付之贓
    車，並為掩飾其收受贓物犯行，而偽造車身號碼，惡性非輕
    ，兼衡其等犯罪之動機、目的、手段、所竊得、收受財物之
    價值，及被告乙○○始終坦承犯行，被告丙○○於檢察官偵
    訊及本院準備程序矢口否認偽造準私文書犯行，至本院審理
    中始坦承之態度等一切情狀，分別量處如主文所示之刑，並
    就被告丙○○部分諭知易科罰金之折算標準，暨定其應執行
    之刑，以資儆懲。又偽造之車身號碼業經被害人丁○○重新
    打造，而不復存在等情，業據被害人於98年10月26日警詢中
    陳述明確，並有照片 6幀在卷可憑，則偽造之準私文書既已
    滅失，本院即無從諭知沒收，爰不為沒收之諭知。至於起訴
    書所載被告乙○○於97年4月7日凌晨2時2分許，在花蓮縣花
    蓮市○○街28巷16號前空地，以不詳方式竊盜被害人甲○○
    所有之車牌號碼HQ-7431號自用小貨車1部部分，經本院提示
    被告乙○○警詢及檢察官偵訊之勘驗筆錄後，業已撤回起訴
    ，本院自毋庸審究，附此敘明。
據上論斷，應依刑事訴訟法第299條第1項前段，刑法第320條第1
項、第349條第1項、第210條、第220條第1項、第47條第1項、第
41條第1項前段、第51條第5款，刑法施行法第1條之1第1項、第2
項前段，判決如主文。
本案經檢察官龔書安到庭執行職務。
中    華    民    國    98    年    11    月    13    日
                  刑事第二庭  審判長法  官  張宏節
                                    法  官  沈培錚
                                    法  官  蔡寶樺
以上正本證明與原本無異。
如不服本判決應於收受送達後10日內向本院提出上訴書狀，並應
敘述具體理由。其未敘述上訴理由者，應於上訴期間屆滿後20日
內向本院補提理由書(均須按他造當事人之人數附繕本)「切勿逕
送上級法院」。告訴人或被害人如對於本判決不服者，應具備理
由請求檢察官上訴，其上訴期間之計算係以檢察官收受判決正本
之日期為準。
中    華    民    國    98    年    11    月    13    日
                                    書記官
附錄本案論罪科刑法條全文：
中華民國刑法第320條第1項：
意圖為自己或第三人不法之所有，而竊取他人之動產者，為竊盜
罪，處5年以下有期徒刑、拘役或500元以下罰金。
中華民國刑法第210條：
偽造、變造私文書，足以生損害於公眾或他人者，處 5年以下有
期徒刑。
中華民國刑法第220條第1項：
在紙上或物品上之文字、符號、圖畫、照像，依習慣或特約，足
以為表示其用意之證明者，關於本章及本章以外各罪，以文書論
。
中華民國刑法第349條第1項：
收受贓物者，處3年以下有期徒刑、拘役或5百元以下罰金。


司法院資訊處製作；財團法人民間司法改革基金會備份。
